【裁判字號】    95,訴,425
【裁判日期】    950626
【裁判案由】    違反毒品危害防制條例
【裁判全文】
臺灣新竹地方法院刑事判決               95年度訴字第425號
公  訴  人  臺灣新竹地方法院檢察署檢察官
被      告  甲○○
上列被告因違反毒品危害防制條例案件，經檢察官提起公訴（九
十五年度毒偵字第三一六號、第六二○號），本院裁定進行簡式
審判程序，判決如下：
     主  文
甲○○連續施用第一級毒品，處有期徒刑柒月，扣案之海洛因壹
包（淨重零點零玖公克，空包裝重零點貳壹公克）、含海洛因殘
渣之分裝袋壹個（無法析離化驗），均沒收銷燬之，注射針筒壹
支，沒收。
     事  實
一、甲○○曾於民國九十三年間因施用毒品案件，經本院裁定觀
    察勒戒後，認無繼續施用毒品傾向，於九十三年八月四日釋
    放出監，由臺灣新竹地方法院檢察署檢察官於同年月三日，
    以九十三年度毒偵字第七一九號不起訴處分確定，仍不知悔
    改，於觀察勒戒執行完畢釋放後五年內，復基於施用第一級
    毒品海洛因之概括犯意，於九十五年一月二十四日中午十二
    時許起至同年三月十七日上午十一時許止，在其位於新竹縣
    竹北市○○路○段一八九巷十七號住處，將香菸捲紙內之部
    分菸草撥出，填入海洛因粉末後，持其所有之打火機點燃香
    菸吸食或將海洛因粉末放入其所有之注射針筒後加水釋稀，
    持注射針筒施打手掌背血管之方式，以每日施用一至二次之
    頻率，連續施用海洛因多次。嗣警方先於九十五年一月二十
    四日下午六時許，在新竹縣竹北市○○路一五七巷口見其行
    跡可疑予以攔檢後，當場查獲其所有，棄置在地上之海洛因
    一包（淨重○點○九公克，空包裝重○點二一公克），並於
    翌日即同年月二十五日採集其尿液送驗。又於九十五年三月
    十七日上午十一時五十分許，至其上址住處查訪後，徵得其
    同意搜索其房間，當場查獲其所有含海洛因殘渣之分裝袋一
    個（無法析離化驗）及供施用海洛因所用之注射針筒一支，
    並於同日採集其尿液送驗。其先後二次經警採尿送驗結果均
    呈嗎啡（即海洛因水解後之反應）陽性反應而查獲上情。
二、案經新竹縣警察局竹北分局報請臺灣新竹地方法院檢察署檢
    察官偵查起訴。
     理  由
一、被告甲○○所犯毒品危害防制條例第十條第一項施用第一級
    毒品罪，非為死刑、無期徒刑、最輕本刑為三年以上有期徒
    刑之罪或高等法院管轄第一審案件，其於準備程序進行中先
    就被訴事實為有罪之陳述，本院認為合於刑事訴訟法第二百
    七十三條之一第一項之規定，裁定進行簡式審判程序，先予
    敘明。
二、上開事實，業經被告甲○○於本院審理時坦白承認，而被告
    於九十五年一月二十五日及同年三月十七日經警採尿送驗結
    果，均呈嗎啡（即海洛因水解後之反應）陽性反應，有尿液
    送驗受檢人真實姓名代號對照表及昭信科技顧問股份有限公
    司濫用藥物尿液檢體檢驗報告各二紙在卷可證。又扣案之白
    粉一包（合計淨重○點○九公克，空包裝重○點二一公克）
    ，經送請法務部調查局鑑定結果，認含海洛因成分，有該局
    鑑定通知書一紙附卷可佐，此均為檢驗機關本於專業知識及
    以精密儀器測試所得之結論，自可憑信。又施用第一級毒品
    海洛因，可於二至四日內由施用者尿液中檢測得知，亦有行
    政院衛生署管制藥品管理局九十二年三月十日管檢字第○九
    二○○○一四九五號函在卷可供參考，此外，復有含海洛因
    殘渣之分裝袋一個（無法析離化驗）及注射針筒一支扣案可
    資佐證，足見被告之自白與事實相符，可以採信，其於上開
    時地施用海洛因多次之事實，應可認定。再被告曾九十三年
    間因施用毒品案件，經本院裁定觀察勒戒後，認無繼續施用
    毒品傾向，於九十三年八月四日釋放出監，由臺灣新竹地方
    法院檢察署檢察官於同年月三日，以九十三年度毒偵字第七
    一九號不起訴處分確定等情，有臺灣新竹地方法院檢察署刑
    案資料查註紀錄表及臺灣高等法院被告前案紀錄表各一份在
    卷足憑，事證明確，被告於觀察勒戒執行完畢釋放後五年內
    ，再施用第一級毒品海洛因之犯行，應可認定。
三、查海洛因為毒品危害防制條例第二條第一項第一款所稱之第
    一級毒品，不得持有及施用，被告甲○○竟持以施用，核其
    所為，係犯同條例第十條第一項之施用第一級毒品罪。其施
    用前持有第一級毒品海洛因之低度行為，應為施用之高度行
    為所吸收，不另論罪。其先後多次施用海洛因之行為，時間
    緊接，觸犯構成要件相同之罪名，顯係基於概括之犯意反覆
    為之，為連續犯，應以一罪論並加重其刑。爰審酌被告曾有
    恐嚇、賭博及違反麻醉藥品管理條例等前科之素行、經執行
    觀察勒戒後仍未戒除毒癮、施用毒品嚴重危害其身心健康、
    施用海洛因之期間與次數及坦認犯行之犯罪後態度等一切情
    狀，量處如主文所示之刑。扣押在案之第一級毒品海洛因一
    包（淨重○點○九公克、空包裝重○點二一公克）及含海洛
    因殘渣之分裝袋一個（無法析離化驗），均應依毒品危害防
    制條例第十八條第一項前段之規定沒收銷燬之。另扣押在案
    之注射針筒一支，為被告所有，供施用海洛因所用之物，業
    經被告供明在卷，應依刑法第三十八條第一項第二款之規定
    沒收。至被告所有，供施用海洛因所用之打火機並未扣案，
    亦無證據證明現尚存在，為避免執行困難，爰不併予宣告沒
    收。
據上論斷，應依刑事訴訟法第二百七十三條之一、第二百九十九
條第一項前段，毒品危害防制條例第十條第一項、第十八條第一
項前段，刑法第十一條、第五十六條、第三十八條第一項第二款
，判決如主文。
本案經檢察官傅伊君到庭執行職務。
中    華    民    國  九十五  年    六    月  二十六  日
                  刑事第六庭    法  官  林昌義
以上正本證明與原本無異。
如不服本判決，應於判決送達後10日內向本院提出上訴狀 (應附
繕本 )，上訴於臺灣高等法院。
中    華    民    國  九十五  年    六    月  二十六  日
                                書記官  江靜玲
附錄本案論罪科刑法條：
毒品危害防制條例第十條第一項
施用第一級毒品者，處六月以上五年以下有期徒刑。


司法院資訊處製作；財團法人民間司法改革基金會備份。
